【裁判字號】    92,交聲,390
【裁判日期】    920408
【裁判案由】    違反道路交通管理處罰條例聲明異議
【裁判全文】
臺灣臺北地方法院交通事件裁定                    九十二年度交聲字第三九○號
    異議人即
    受處分人  甲○○
右列異議人即受處分人因違反道路交通管理處罰條例案件，對於交通部公路總局臺北
區監理所九十二年二月二十七日所為之處分（原處分：北監自裁字第裁四○－Ａ三Ｑ
四０一七九六號），聲明異議，本院裁定如左：
    主  文
異議駁回。
    理  由
一、按汽車駕駛人停車時，停車時間、位置、方式、車種不依規定者者，處新台幣（
    下同）六百元以上一千二百元以下罰鍰，道路交通管理處罰條例第五十六條第一
    項第九款定有明文。
二、本件異議人即受處分人甲○○所有車號ＬＫ－七○四三號自小客車於民國九十年
    九月二十九日十八時十四分，在臺北市○○○路○段八九號，因「汽車在機車停
    車格內停車」，停車位置不依規定，為台北市政府警察局交通警察大隊值勤員警
    唐亦偉以拍照方式採證，並以受處分人所有之汽車違反道路交通管理處罰條例第
    五十六條第一項第九款規定之行為掣單舉發，嗣郵寄舉發違反道路交通事件通知
    單（下稱舉發通知單）至受處分人戶籍地，受處分人於舉發通知單所載應到案日
    期前之九十一年十月十五日申訴，經原處分機關函請原舉發單位調查結果，仍認
    受處分人所有之自小客車違反前開規定，原處分機關乃於九十二年二月二十七日
    依道路交通管理處罰條例第五十六條第一項第九款及違反道路交通管理事件統一
    裁罰基準表之規定，以北監自裁字第裁四○－Ａ三Ｑ四０一七九六號裁決書裁處
    罰鍰六百元。
三、受處分人並不否認其自小客車停放之位置係在機車停車格內，惟辯稱舉發地點原
    屬汽車停車格，後因民權東路（中山北路至建國北路段）預定於九十年九月二十
    日實施機車退出騎樓、人行道，而改為機車停車格，但因九十年九月十七日發生
    納莉颱風造成水災，台北市政府乃宣布臺北市區內紅、黃線區暫准予停車，且機
    車退出騎樓、人行道乙案延至九十年十月五日開始實施，而後再宣布黃線區准予
    停車，紅線區○○○路邊停車，實施日期至九十年九月三十日二十四時至，舉發
    地點雖已改為機車停車格，然機車停車格並未完全劃出，又既已宣布機車退出騎
    樓、人行道乙案延期實施，卻於實行日期前先劃為機車格停車，亦不合理，台北
    市政府既僅宣布紅線區○○路邊停車，機車退出騎樓、人行道乙案又延期實施，
    故在未妨礙交通之情況下，應認汽車停在機車停車格內並不違規云云。經查：受
    處分人所有之自小客車於九十年九月二十九日十八時十四分，停放在臺北市○○
    ○路○段八九號前，而該處已經劃為機車停車格等事實，業據受處分人坦承不諱
    ，自堪信為真實，雖因納莉颱風侵襲，臺北市政府於災後宣布市區道路○○路段
    暫時開放停車至九十年九月三十日二十四時止，惟此係為市民移置有受水災侵襲
    之虞之車輛及整頓颱風災情所實施之臨時性舉措，紅線區域及機車停車格既未開
    放汽車停放，自仍須依一般停車相關規定停放車輛，按汽車駕駛人停車時，停車
    時間、位置、方式、車種均須依規定停放，前揭舉發地點既已劃為機車停車格，
    自僅准許機車停放該處，與民權東路（中山北路至建國北路段）預定自何時起實
    施機車退出騎樓、人行道，並無關連，受處分人未依規定停車，仍屬違規行為，
    受處分人上開所辯，礙難採信，其違規行為，應堪認定。
四、綜上所述，受處分人所有之車輛確有停放位置不依規定之違規行為，已可認定，
    原處分機關依道路交通管理處罰條例第五十六條第一項第九款及違反道路交通管
    理事件統一裁罰基準表規定，裁處最低額罰鍰六百元，並無違誤，本件受處分人
    之異議為無理由，應予駁回。
據上論斷，應依道路交通案件處理辦法第十九條，裁定如主文。
中      華      民      國      九十二    年      四    月      八      日
                                      臺灣臺北地方法院交通法庭
                                          法    官  吳  孟  良
右正本證明與原本無異。
如不服本裁定，應於裁定送達後五日內向本院提出抗告狀。
                                          書 記 官  田  華  仁
中      華      民      國      九十二    年      四    月      八      日


司法院資訊處製作；財團法人民間司法改革基金會備份。
